【裁判字號】    95,交聲,133
【裁判日期】    950818
【裁判案由】    違反道路交通管理處罰條例聲明異議
【裁判全文】
臺灣桃園地方法院交通事件裁定         95年度交聲字第133號
原處分機關  交通部公路總局臺北區監理所
異  議  人
即受處分人  乙○○
送達代收人  甲○○
上列異議人因違反道路交通管理處罰條例案件，不服交通部公路
總局新竹區監理所桃園監理站中華民國95年2 月13日北監自裁字
第裁40-C00000000號違反道路交通管理事件裁決書所為之處分（
原舉發通知單案號：臺北縣政府警察局北縣警交字第C00000000
號舉發違反道路交通管理事件通知單），聲明異議，本院裁定如
下：
    主  文
異議駁回。
    理  由
一、本件聲明異議意旨略以：異議人於民國95年2 月8 日晚間，
    至臺北縣永和市○○路，與友人相聚敘舊談天，異議人明知
    自己於餐會中酌飲小酒，為避免酒後駕車而不慎觸法，遂於
    車號9015-MN 號自用小貨車內稍做休息，直至隔日清晨8 時
    許，員警指示異議人勿於紅線停車，並命發動挪移車子於他
    處，異議人遂聽從指示開車至永和市○○路上，熟料竟遭他
    員警丙○○攔下進行酒駕檢測，測得酒精濃度0.5 毫克，而
    遭開立道路交通違規罰單之處分。是司法警察所為，顯為教
    唆違反行政規定，且無增加公共利益之維護，甚至更增加不
    特定多數人危險之發生，為此聲明異議云云。
二、按行為後法律或自治條例有變更者，適用行政機關最初裁處
    時之法律或自治條例；但裁處前之法律或自治條例有利於受
    處罰者，適用最有利於受處罰者之規定，行政罰法第5 條定
    有明文。查原處分機關開立本件裁決書後，道路交通管理處
    罰條例業於民國95年7 月1 日修正施行，惟本件違規行為發
    生時及原處分機關之最初裁決時，均在該條例修正施行之前
    ，揆諸上揭規定，自應適用修正前之規定，無新舊法比較適
    用問題（最高行政法院95年度判字第335 號判決意旨亦可參
    照），合先敘明。次按汽車駕駛人飲用酒類或其他類似物後
    其吐氣所含酒精濃度超過每公升0.25毫克或血液中酒精濃度
    超過百分之0.05以上者，不得駕車；汽車駕駛人，駕駛汽車
    經測試檢定酒精濃度超過規定標準者，處新臺幣15,000元以
    上60,000元以下罰鍰，並當場移置保管其車輛及吊扣其駕駛
    執照1 年，道路交通安全規則第114 條第1 項第2 款、修正
    前道路交通管理處罰條例35條第1 項第1 款分別定有明文。
三、本件異議人即受處分人乙○○於95年2 月8 日8 時15分許，
    酒後駕駛車號9015-MN 號自用小貨車，行經臺北縣永和市○
    ○路與福和路口處時，為警發現其酒後駕車，且經測試其吐
    氣所含酒精濃度達0.5MG/L （0.4-0.55），已超過規定標準
    0.25MG/L，臺北縣政府警察局永和分局交通分隊員警乃當場
    舉發，而填製臺北縣政府警察局北縣警交字第C00000000 號
    舉發違反道路交通管理事件通知單，原處分機關並依異議人
    所請，於95年2 月13日以北監自裁字第裁40-C00000000號裁
    決書，裁處異議人罰鍰新臺幣34,500元，並吊扣駕駛執照12
    個月等情，有前揭舉發違反道路交通管理事件通知單影本及
    裁決書影本各1 份附卷可稽。而異議人乙○○於聲請異議狀
    內就其於上揭時地酒後駕車為警查獲之事實，固無異詞，惟
    矢口否認有何違規之行為，並以前揭情詞置辯。然查：
  (一)異議人確有於前揭時、地酒後駕駛車號9015-MN 號自用小客
    車，經警發現後測試其吐氣所含酒精濃度達0.5MG/L 等情，
    業經證人即執勤警員丙○○於本院調查時證稱：舉發違規當
    日我與員警丁○○是在不同路口執行交通整理勤務，但我透
    過無線電對講機可清楚聽到本件取締之過程，本件係丁○○
    攔停異議人所駕車輛，而由我回分局取酒精測試器為異議人
    進行酒測，異議人是在臺北縣永和市○○路2 段之「錢櫃KT
    V 」唱歌喝酒後，將其自用小客車駛至永和市○○路、中正
    路口，因異議人不勝酒力，乃將其車輛停放在紅線區而妨礙
    交通，我同事因此異議人離開，異議人可能見員警驅離就把
    車窗搖下，我同事就有聞到濃厚的酒味，即以無線電通報在
    中正路、福和路口執勤之丁○○注意該車有無經過，丁○○
    於幾分鐘後見到異議人車輛，即將之攔停，發現異議人確係
    酒後駕車，因異議人原本停車之永和路、中正路口，與中正
    路、福和路口間，至少距離5 、600 公尺以上，距離非常遠
    ，倘異議人僅要將車移到可停車處所，不需行駛這麼遠等語
    甚詳。而證人丙○○與異議人間素無怨懟，衡情自無甘冒偽
    證罪之處罰，以設詞誣賴異議人之理，是本件執勤員警丙○
    ○之證詞，應足採信。
  (二)至異議人雖辯稱：其違規行為係因員警之陷害教唆行為所致
    云云，然異議人原係於禁止臨時停車之紅線區內停車一節，
    既如前述，則交通勤務警察依修正前道路交通管理處罰條例
    第56條規定，本應責令汽車駕駛人將車移置適當處所，倘異
    議人果無酒後駕駛車輛之意，自可其於員警責令移車時，說
    明其原委並央請員警代為移置，甚或於車輛起步後即就近擇
    一適當處所停車，異議人竟捨此不為，逕自駕駛其車輛行駛
    達5 、600 公尺以上之距離，迄員警丁○○於另一路口攔檢
    始行停止，顯見其本有酒後駕車之意。異議人上開所辯，無
    非事後卸責之詞，要難採為其有利之認定。
四、綜上所述，本件違規事證既已明確，從而原處分機關依首揭
    法條規定，裁處異議人罰鍰34,500元，並吊扣駕駛執照12個
    月，其認事用法俱無違誤之處，異議意旨求為撤銷原裁決，
    非有理由，應予駁回。
據上論斷，應依道路交通案件處理辦法第19條，裁定如主文。
中    華    民    國    95    年    8     月    18    日
                        交通法庭法  官   丁俊成
以上正本證明與原本無異
如不服本裁定應於送達後5 日內向本院提出抗告狀。
                                書記官   簡慧瑛
中    華    民    國    95    年    8     月    21    日


司法院資訊處製作；財團法人民間司法改革基金會備份。
